臺灣板橋地方法院交通事件裁定　　　　99年度交聲字第4603號
原處分機關　交通部公路總局臺北區監理所板橋監理站
異　議　人
即受處分人　張書健
上列異議人即受處分人因違反道路交通管理處罰條例案件，對於
交通部公路總局臺北區監理所板橋監理站民國99年12月17日板監
裁字第裁41－C00000000 號違反道路交通管理事件裁決書所為之
處分（原舉發通知單案號：臺北縣政府警察局北縣警交大字第C0
0000000 號）聲明異議，本院裁決如下：
    主    文
異議駁回。
    理    由
一、按汽車駕駛人，行經有燈光號誌管制之交岔路口闖紅燈者，
    處新臺幣（下同）1,800 元以上5,400 元以下罰鍰，並記違
    規點數3 點，道路交通管理處罰條例第53條第1 項及第63條
    第1 項第3 款分別定有明文。
二、原處分意旨略以：異議人即受處分人張書健於民國99年11月
    1 日10時27分許，因騎乘車牌號碼BDM—805號重型機車，行
    經臺北縣板橋市○○區○路時，因「紅燈直行（區運直行）
    」，由臺北縣政府警察局海山分局海山所逕行填掣北縣警交
    大字第C00000000 號舉發違反道路交通管理事件通知單對受
    處分人舉發「紅燈直行（區運直行）」之違規，並移送原處
    分機關處理。嗣經原處分機關於99年12月17日依道路交通管
    理處罰條例第第53條第1 項、第63條第1 項第3 款（裁決書
    漏列第3 款）及違反道路交通管理事件統一裁罰基準及處理
    細則第41、43、44、67條規定，以板監裁字第裁41－C00000
    000 號違反道路交通管理事件裁決書認定受處分人「駕車行
    經有燈光號誌管制之交岔路口闖紅燈」而裁處罰鍰1,800 元
    ，並記違規點數3 點在案。
三、異議意旨略以：伊固不否認有於上開時間騎乘車牌號碼BDM
    —805 號重型機車，行經區○路○○○路口之事實，然否認
    有何闖紅燈之違規行為，並辯稱：當時伊係跟著人騎，怎麼
    可能闖紅燈云云，是本件違規舉發及裁處，實難令人甘服，
    為此聲明異議云云。
四、觀諸證人即警員孫銘乾於本院調查時具結證陳：當天係騎著
    機車執行區域性巡邏勤務，又海山路與區運路是成Ｔ型，如
    果一邊紅燈，另外一邊就會是綠燈，當時伊人在海山路，海
    山路的號誌是綠燈，卻看見異議人從面前經過並往新府路方
    向，此外伊在本案之前並沒看過異議人，且與異議人沒有仇
    隙等語歷歷（見本院卷第15背面至16頁），由證人孫銘乾係
    於執行勤務當中，偶然發現本件違規事實，衡情應無設詞攀
    誣，或虛構違規事實以陷害異議人之可能。況警員執行公務
    時，本身即受有行政懲處責任之監督，且其到庭具結作證，
    更係以刑事責任擔保其證言之真實性，故證人前開證述內容
    ，應無不可採信之處，堪認異議人張書健確實有於上開時、
    地闖紅燈之事實。另細繹異議人於本院調查時供述：當時路
    口車輛很多，伊跟著旁邊的車輛騎過去，也不確定號誌為何
    之情明確（見本院卷第16背面頁），則由異議人張書健當時
    並未觀察號誌變化之舉以觀，異議人張書健空言辯稱未闖紅
    燈云云，亦屬無據。
五、綜上所述，本件異議人違規事證明確，原處分機關依道路交
    通管理處罰條例第53條第1 項等規定，裁處異議人罰鍰1,80
    0 元，核無違誤，異議人之異議為無理由，應予駁回。
六、據上論斷，應依道路交通管理處罰條例第87條第2 項，道路
    交通事件處理辦法第18條，裁定如主文。
中    華    民    國   100    年     1    月    14    日
                  交通法庭  法  官    連  雅  婷
以上正本證明與原本無異。
如不服本裁定應於送達後五日內向本院提出抗告狀。
                            書記官    郭  晉  良
中    華    民    國  100     年    1     月    14    日